---
title: "之前不要怕，之后不要悔，人生无常，向死而生"
---



<hr>
# 行业情况  

* 绝大多数市场参与者亏钱    
    * 在杠杆交易中只有5%的连续盈利
    * 在股票交易中只有20%的连续盈利  

* 市场参与者存在最多的三种人  
    * 大师: 可能有真的方法。喜欢把简单的包装起来，故弄玄虚。 
    * 骗子: 一根K线打天下，一个指标赚上百万  
    * 偏执狂: 失败的多偏执，成功的更谦虚。不理解，也不想理解，还喜欢评判。    

* 为什么？  
    * 金融市场本身不存在圣杯。    
    * 参与金融交易门槛低: 一般来说进入门槛越低，赚钱越难。类似金融交易，赌博，彩票
        * 无时间限制
        * 无专业要求
        * 无纪律要求
        * 无资金要求和限制
    * 进入门槛高的职业: 工程师，医生，律师，高翻，科学家，专业交易员，分析师      


# 金融市场本质

![](img/Theprinciple-reflexivity-financial-markets.svg){width=100%}


* 市场行情
    * 因为市场是不可知不可测的，所以不存在一种能解释完全行情的方法。所有的方法都有周期性和概率性。  
    * 市场不是数学公式，是反映参与者心理。不同的人，资金不同，周期不同，面对同一张行情图，多空完全不同。
    * 市场是一个混沌系统，像是天气。预测不准市场就像天气预报不可能准确。  
        * 黑天鹅现象: 市场不可能全被知道，所以会经常出现没有出现过的现象。
        * 灰犀牛现象: 行情是参与者情绪的表达，如果情绪不一致就会出现横盘，如果情绪一致就会出现趋势
            * 情绪有两种: 贪婪和恐惧

* 市场分析
    * 盘口分析，技术分析和基本面分析是现在最有效的三种分析方式。本质是三个维度去理解行情，但都是不全面的，好似盲人摸象。  

|    分析方法    |    解释       |    择时       |       使用场景        |       对比        |
| --- | --- |--- | --- | --- |
| 基本面分析     | 通过从宏观，行业和公司价值来判断股价是否背离。实际上一个公司的价值是交易者愿意给的价钱而不是本身的特性。   | 买什么          | 长线 |   主流，效果虚无|
| 技术面分析     |  历史成交单形成K线。通过对历史的K线特点分析来判断未来可能情况。图表决定一切   | 周和天级别入口   | 中短线 | 非主流，效果好|
| 盘口分析       |  通过分析挂单和吃单来了解大资金最新的动向。通过跟随大资金来获得稳定盈利。利润空间最小，盈利率最高。  | 分钟入口        | 超短线交易，剥头皮交易，高频交易，炒单 |极小众，极有用 |



* 赚钱和赌博
    * 买卖金融产品的正差价就是盈利
    * 参与者影响行情唯一途径是挂单或者下单。
        * 价格是最直接，最重要的研究点
    * 由于市场不可知特性，参与者必定会感受到随机激励。如果克服不了随机激励就会产生赌博式的快感和悲剧。
        * 设计自己的交易系统，坚定执行。
        * 控制风险，亏损不能超过2%
            * 严格止损 (点位止损和时间止损): 你只要不止损，就成了别人的猎物
            * 仓位管理
            * 风险对冲 
        

# 成为专业交易员


* 持续学习金融交易认知金字塔
![](img/Alchemy-Pyramid-of-Financial-Transactions.svg){width=100%}



* 锻炼自己的交易技巧
![](img/trading-practice.svg){width=100%}
    
    * 学习期: 13买点，交易区间，盘口规律
    * 练习期: 止损，止盈，大小区间
    * 大量实盘和复盘练习盘感  
    * 赚钱期: 
        * 少做: 控制风险
        * 多做: 设最大亏损。比如设置每天最大亏2%

* 根据自己的性格来设计，设计交易系统
![](img/Short-term-technical-logic-trading-system.svg){width=100%}
        

* 云聪十三个买卖点[^1]，**价值连城**
![](img/buypoints.svg){width=100%}


```{r setup, include=FALSE} 
knitr::opts_chunk$set(warning = FALSE, message = FALSE) 
```

```{r echo=FALSE}
library(DT)
# Loading
library("readxl")

# xls files
buypoints <- read_excel("data/buypoints.xlsx")
buypoints <- as.data.frame(unclass(buypoints),                     # Convert all columns to factor
                       stringsAsFactors = TRUE)
datatable(buypoints,rownames = FALSE,  filter = 'top', options = list(
  pageLength = 5, autoWidth = TRUE
))
```


* 日内交易计划
    * 目的: 第一稳定，第二收益率。稳定和盈利不可兼得。
    * 纪律: 
        * 早盘大亏或小盈利，下午不做。方法不适合行情。
    * 步骤:  
        * 选品种: 
            * 手续费低
                * 美国的迷你股指
            * 流动性好
                * 期货中的主力合约，持仓量大，成交量大
            * 盘口规律明显
                * 大单进入，股价明显上涨
                * 大单下砸，股价明显下降
        * 研究波动率: 
            * 历史日K线，30分钟K线，日内分时图复盘: 趋势线，形态，支撑压力[^2]，13买点
            * 统计分析日内波动率  
               * 大区间，一波上涨或下跌多少个点
               * 小区间，一波弱势和强势的反弹或回调多少个点
               * 一波盘整多少个点
            * 使用  
                * 判断大小区间
                    * 大区间，在波动率基础上做趋势
                    * 小区间，在波动率基础上做波动。某只股票历史上的反弹是100个点，今天这只股票反弹到100个点的时候马上走。不要贪婪
            * 基本面研究做参考

        * 择时: 避开死亡时段
            * 趋势交易法: 
                * 震荡时段是死亡时段 (中午)
                * 开盘后一小时和收盘前一小时容易出行情
            * 行情甄别: **好做**，不好做，一般，不知道
                * 好多: 多做
                * 不好做，避免做，小心报复心理:
                    * 大V反转: 直上直下的V型反转
                    * 极小盘整: 波动率很小的盘整  
                    * 倒三角形: 很少  
        * 制定交易计划
            * 定方向: 今天是要做多，做空或双向做 还是不做。一旦决定，不要轻易改变
                * 顺大逆小: 如果大势是涨，尽量做涨。如果大势是跌，尽量做跌。
                * 逆势衰竭
                * 明确反转: Pinbar, K线组合，二次测试，形态突破
            * 画盘中交易的区间: 
                * 顺势突破
                * 回调: 支撑，压力，量能积累，分价图，中轴线位(箱体)，机构订单流，点位，Pinbar(针线), 形态
            * 盘前分析: 
                * 高开: 做？不做？
                * 平开: 做？不做？
                * 低开: 做？不做？
        * 开盘后
            * 定大小区间，应用对应的波动率，决定持仓长短
            * 等待: 飞云十三个买点+盘口确认 (跟随大单) + 盈亏比
            * 情绪或身体不好，不交易



                 









[^1]: 云聪金融交易分析 https://www.youtube.com/@yuncongtrade
[^2]: 道氏理论 


